【裁判字號】    98,交聲,3240
【裁判日期】    981001
【裁判案由】    違反道路交通管理處罰條例聲明異議
【裁判全文】
臺灣臺北地方法院交通事件裁定        98年度交聲字第3240號
原處分機關  臺北市交通事件裁決所
異  議  人
即受處分人  甲○○
上列異議人即受處分人因違反道路交通管理處罰條例案件，對於
臺北市交通事件裁決所中華民國九十八年八月十二日所為之處分
（北市裁申字第裁二二─ＣＧ0000000號裁決書），聲明
異議，本院裁定如下：
    主  文
異議駁回。
    理  由
一、按汽車駕駛人轉彎時，在多車道左轉彎，不先駛入內側車道
    者，除處新臺幣（下同）六百元以上一千八百元以下罰鍰外
    ，並予記違規點數一點，道路交通管理處罰條例第四十八條
    第一項第四款、第六十三條第一項第一款，分別定有明文。
    次按本條例之處罰，受舉發違反道路交通管理事件之受處罰
    人，認為受舉發之違規行為應歸責他人者，應於舉發違反道
    路交通管理事件通知單應到案日期前，檢附相關證據及應歸
    責人相關證明文件，向處罰機關告知應歸責人，處罰機關應
    即另行通知應歸責人到案依法處理。逾期未依規定辦理者，
    仍依本條例各該違反條款規定處罰，道路交通管理處罰條例
    第八十五條第一項亦規定甚明。
二、原處分意旨略以：異議人即受處分人（下稱受處分人）甲○
    ○於民國九十八年四月二十五日下午三時三十五分許，駕駛
    車牌號碼Ｋ八─六七六五號自用小客車，行經臺北縣中和市
    ○○路與中正路口，有不先駛入內側車道逕自中線車道左轉
    之違規行為，認受處分人違反道路交通管理處罰條例第四十
    八條第一項第四款之行為掣單舉發，經受處分人提出申訴，
    原處分機關仍認其有上揭在多車道左轉彎，不先駛入內側車
    道之違規行為，爰依道路交通管理處罰條例第四十八條第一
    項第四款、第六十三條第一項第一款（原裁決書漏引第一款
    ）之規定，裁處受處分人罰鍰六百元，並記違規點數一點。
三、受處分人聲明異議意旨略以：本人原本行駛於內側車道，但
    因前方車輛故障並且靜止許久不動，而變換車道行駛中線道
    ，再予左轉，該路段既然設有左轉專用車道，就應設置車道
    預告標示，以告知用路人明確指示，但該路段並未設置相關
    設施，為此聲請撤銷原處分云云。
四、經查：
  (一)本件受處分人於九十八年四月二十五日下午三時三十五分許
    ，駕駛車牌號碼Ｋ八─六七六五號自用小客車，行經臺北縣
    中和市○○路與中正路交岔路口時，有汽車駕駛人在多車道
    左轉彎，不先駛入內側車道之事實乙節，為受處分人所不爭
    執，並有臺北縣政府警察局九十八年五月五日北縣警交大字
    第ＣＧ0000000號舉發違反道路交通管理事件通知單
    及臺北縣政府警察局九十八年七月三日北縣警交字第○九八
    ○○八八六七二號函附之採證舉發照片六幀在卷可稽（本院
    卷第十四頁參照），堪信為真實。
  (二)受處分人雖辯稱當時前方車輛故障，靜止許久不動，因而變
    換車道行駛中線道左轉云云，惟按在多車道左轉彎，必先駛
    入內側車道之規定，其立法目的係為避免多車道道路因汽機
    車駕駛人爭道駕車轉彎造成車流擁擠，影響後行車輛行車之
    順暢，以維護交通秩序及確保交通安全，受處分人自承因內
    側車道前方車輛顯示故障燈，其才在路口約十至十五公尺處
    由內側車道轉為中間車道，有交通違規案件陳述書在卷可查
    （本院卷第十五頁參照），惟觀諸卷附彩色之採證舉發照片
    ，該路口處內側車道連貫停放等待左轉之車輛為六輛，無任
    何車輛有顯示故障燈號之情形，且受處分人所駕車輛係行駛
    至路口處與內側車道行駛而來之車輛爭道左轉彎，並無嘗試
    插入內側車道後再左轉彎之情形，是受處分人所辯，無足採
    信；受處分人另辯以系爭路段未設置車道預告標示以遵行左
    轉彎云云，然依上揭道路交通管理處罰條例之規定，在多車
    道左轉彎時，本即應先駛入內側車道，受處分人既為合法領
    有駕駛執照，並駕駛車輛使用道路之人，即負有知悉並遵守
    上揭規定之義務，轉彎路口設有標誌、標線者，僅具有提醒
    、督促駕駛人注意之作用，尚不得以該路口未設置預告標誌
    即據以卸責，是受處分人前開所辯，均不足採信，受處分人
    確有在多車道左轉彎，不先駛入內側車道之違規行為，應堪
    認定。
五、綜上所述，受處分人確有在前揭時、地有「在多車道左轉彎
    ，不先駛入內側車道」之違規事實，認原處分機關依前揭道
    路交通管理處罰條例第四十八條第一項第四款、第六十三條
    第一項第一款（原裁決書漏引第一款）規定裁處受處分人罰
    鍰六百元，並記違規點數一點，並無違誤，本件異議為無理
    由，應予駁回。
據上論斷，應依道路交通案件處理辦法第十九條，裁定如主文。
中    華    民    國    98    年    10    月    1     日
                  交通法庭    法  官  徐淑芬
上正本證明與原本無異。
如不服本裁定，應於裁定送達後五日內向本院提出抗告狀。
                              書記官  劉郅享
中    華    民    國    98    年    10    月    1     日


司法院資訊處製作；財團法人民間司法改革基金會備份。
